臺灣臺南地方法院刑事判決
109年度訴字第853號
公  訴  人  臺灣臺南地方檢察署檢察官
被      告  李漢忠



指定辯護人  葉凱禎律師
判決上列被告因違反毒品危害防制條例案件，經檢察官提起公訴
（109年度偵字第8725號、第11052號），本院判決如下：
    主  文
李漢忠犯如附表所示之罪，各處如附表所示之宣告刑。應執行有
期徒刑伍年陸月。
未扣案販賣毒品所得新臺幣貳萬捌仟陸佰貳拾伍元沒收，於全部
或一部不能沒收或不宜執行沒收時，追徵其價額；扣案三星廠牌
行動電話(手機序號：○○○○○○○○○○○○○○○號，含○○○○○○○○○○號SIM
卡壹張)壹支沒收。
    事  實
一、李漢忠前於民國104年間，因不能安全駕駛案件，經法院判
    決處有期徒刑3月確定，於104年11月23日易科罰金執行完畢
    。詎仍不知悔改，其明知甲基安非他命依其成癮性、濫用性
    及對社會危害性，經毒品危害防制條例第2條規定為第二級
    毒品，不得販賣，仍意圖營利，基於販賣第二級毒品甲基安
    非他命之犯意，以其所持有之0000000000號行動電話門號或
    通訊軟體LINE作為對外聯絡工具，與譚聰明、吳培毅、陳聖
    叡、洪嘉穗、黃樺郁持用之門號或通訊軟體LINE帳號聯繫後
    ，於附表所示之時間、地點，以附表所示之金額，販賣第二
    級毒品甲基安非他命予譚聰明、吳培毅、陳聖叡、洪嘉穗、
    黃樺郁等人。嗣於109年5月5日17時10分許，經警持臺灣臺
    南地方法院法官核發之搜索票前往李漢忠位於臺南市○區○○
    路000巷000弄00號住處執行搜索，並扣得三星牌行動電話1
    支（SIM卡門號0000000000號，手機序號000000000000000）
    等物（其餘扣案物移至李漢忠施用毒品案件中處理）。
二、案經臺灣臺南地方檢察署檢察官指揮暨臺南市政府警察局第
    五分局移送臺灣臺南地方檢察署檢察官偵查起訴。
    理  由
一、本判決以下所引用之具傳聞性質之證據，檢察官、被告及其
    選任辯護人於準備程序中均同意有證據能力，且於本案言詞
    辯論終結前，亦未爭執其證據能力，本院審酌前開證據之作
    成或取得之狀況，並無非法或不當取證之情事，且經本院於
    審判期日就上開證據依法進行調查、辯論，依刑事訴訟法第
    159條之5規定，認均具有證據能力。
二、訊據被告對上開事實均坦承不諱，並有下列證據足以證明：
  ㈠就附表編號1-1至1-4所示被告販賣第二級毒品甲基安非他命
    給譚聰明部分之事實，被告之自白核與證人譚聰明於司法警
    察調查中、偵訊中之陳述（警卷第122頁至第134頁、他卷第
    15頁至第21頁）相符，復有卷附譚聰明通訊軟體LINE截圖1 
    份（109年10月8日，警卷第149頁、他卷第12頁至第13頁）
    、臺南市○區○○路00號娃娃機店監視器截圖1份（警卷第138
    頁至第148頁、他卷第25頁至第35頁、第41頁至第44頁、第4
    7頁至第65頁）、車牌號碼000-000號普通重型機車車辨資料
    1份（他卷第37頁至第39頁、第45頁、第61頁）可佐，堪信
    被告有關販賣第二級毒品甲基安非他命給譚聰明4次之自白
    與事實相符。
  ㈡就附表編號2-1至2-6所示被告販賣第二級毒品甲基安非他命
    給吳培毅部分之事實，被告之自白核與證人吳培毅於司法警
    察調查中、偵訊中之陳述（警卷第152頁至第164頁、他卷第
    109頁至第121頁、第147頁至第155頁）相符，復有卷附李漢
    忠行動電話0000000000與吳培毅行動電話0000000000、0000
    000000監聽譯文（警卷第166頁至第174頁、他卷第123頁至
    第133頁）、臺南市○區○○路0段000號旁監視器畫面（警卷第
    168頁）、車牌號碼000-000車辨資料1份（警卷第178頁至第
    182頁、他卷第135頁至第139頁）、臺灣臺南地方法院108年
    聲監字第840號通訊監察書、109年聲監續字第1、109 、215
    、294、392號通訊監察書（他卷第73頁至第95頁）可佐，堪
    信被告有關販賣第二級毒品甲基安非他命給吳培毅6次之自
    白與事實相符。
  ㈢就附表編號3-1所示被告販賣第二級毒品甲基安非他命給陳聖
    叡部分之事實，被告之自白核與證人陳聖叡於司法警察調查
    中、偵訊中之陳述（警卷第212頁至第221頁、他卷第157頁
    至第166頁、第177頁至第183頁）相符，復有卷附李漢忠行
    動電話0000000000與陳聖叡行動電話0000000000監聽譯文（
    警卷第226頁至第228頁、他卷第171頁至第173頁）、臺灣臺
    南地方法院108年聲監字第840號通訊監察書、109年聲監續
    字第1、109、215、294、392號通訊監察書（他卷第73頁至
    第95頁）可佐，堪信被告有關販賣第二級毒品甲基安非他命
    給陳聖叡1次之自白與事實相符。
  ㈣就附表編號4-1至4-4所示被告販賣第二級毒品甲基安非他命
    給洪嘉穗部分之事實，被告之自白核與證人洪嘉穗於司法警
    察調查中、偵訊中之陳述（警卷第256頁至第266頁、268頁
    至第269頁、他卷第185頁至第195頁、第197頁至第198頁、
    第215頁至第225頁）相符，復有卷附李漢忠行動電話000000
    0000與洪嘉穗行動電話0000000000監聽譯文（警卷第274頁
    至第282頁、他卷第203頁至第211頁）、麗都飯店監視器畫
    面1份（2月12日、2月17日，見警卷第278頁至第280頁）、
    臺灣臺南地方法院108年聲監字第840號通訊監察書、109年
    聲監續字第1、109、215、294、392號通訊監察書（他卷第7
    3頁至第95頁）可佐，堪信被告有關販賣第二級毒品甲基安
    非他命給洪嘉穗4次之自白與事實相符。
  ㈤就附表編號5-1至5-4所示被告販賣第二級毒品甲基安非他命
    給黃樺郁部分之事實，被告之自白核與證人黃樺郁於司法警
    察調查中、偵訊中之陳述（警卷第306頁至第321頁、他卷第
    227頁至第242頁、第263頁至第271頁）相符，復有卷附李漢
    忠行動電話0000000000與黃樺郁行動電話0000000000監聽譯
    文（警卷第326頁至第338頁、他卷第247頁至第259頁）、臺
    灣臺南地方法院108年聲監字第840號通訊監察書、109年聲
    監續字第1、109、215、294、392號通訊監察書（他卷第73
    頁至第95頁）可佐，堪信被告有關販賣第二級毒品甲基安非
    他命給黃樺郁4次之自白與事實相符。
  ㈥按毒品危害防制條例所規定之販賣毒品罪，雖未明示「營利
    之意圖」為其犯罪構成要件，然「販賣」一語，在文義解釋
    上當然已寓含有買賤賣貴，而從中取利之意思存在。且從商
    業交易原理與一般社會觀念而言，販賣行為在通常情形下，
    仍係以牟取利益為其活動之主要誘因與目的。又政府為杜絕
    毒品氾濫，毒害人民甚深，再三宣導民眾遠離毒品、媒體報
    導既深且廣，對於禁絕毒品之政策，應為大眾所熟悉。再政
    府對於查緝施用、轉讓及販賣毒品無不嚴格執行，且販賣毒
    品罪係重罪，若無利可圖，衡情一般持有毒品者，當不致輕
    易將持有之毒品交付他人。況販賣毒品乃違法行為，非可公
    然為之，且有其獨特之販售路線及管道，亦無公定之價格，
    復可任意增減其分裝之數量，而每次買賣之價量，亦可能隨
    時依市場貨源之供需情形、交易雙方之關係深淺、資力、對
    行情之認知、查緝是否嚴緊，及購買者被查獲時供述購買對
    象之可能性風險評估等諸般事由，而異其標準，非可一概而
    論，是販賣之利得，誠非固定，而縱使販賣之人從價差或量
    差中牟利方式雖異，其意圖營利之非法販賣行為仍屬同一。
    從而，舉凡有償交易，除足以反證其確係另基於某種非圖利
    本意之關係外，通常尚難因無法查悉其販入價格，做為是否
    高價賣出之比較，諉以無營利之意思而阻卻販賣犯行之追訴
    。本件倘被告未販售上開毒品從中牟利，自無平白費時、費
    力，特意趕赴前開地點交付毒品予證人譚聰明、吳培毅、陳
    聖叡、洪嘉穗、黃樺郁等人之理，足見被告販賣甲基安非他
    命時，可從中獲得金錢，其確有販賣第二級毒品甲基安非他
    命牟利之意圖，足堪認定。
三、論罪科刑：
　㈠按行為後法律有變更者，適用行為時之法律。但行為後之法
    律有利於行為人者，適用最有利於行為人之法律，刑法第2
    條第1項定有明文。查被告行為後，毒品危害防制條例第4條
    之規定業經修正，並於109年1月15日經總統公布，於109年7
    月15日生效施行。修正前毒品危害防制條例第4條第2項規定
    ：「製造、運輸、販賣第二級毒品者，處無期徒刑或7年以
    上有期徒刑，得併科新臺幣1千萬元以下罰金」；修正後第4
    條第2項規定：「製造、運輸、販賣第二級毒品者，處無期
    徒刑或10年以上有期徒刑，得併科新臺幣1千5百萬元以下罰
    金」。經比較新舊法結果，修正後之規定將有期徒刑或罰金
    刑上限提高，修正後之規定顯然均未較有利於被告，是依刑
    法第2條第1項前段之規定，自應適用被告行為時即修正前毒
    品危害防制條例第4條第2項規定論處。　
  ㈡核被告所為，均係犯修正前毒品危害防制條例第4條第2項販
    賣第二級毒品罪，合計共19罪。其各次販賣前持有第二級毒
    品之低度行為，分別為其販賣之高度行為所吸收，不另論罪
    。被告上開先後多次販賣第二級毒品之各犯行間，則屬犯意
    各別，行為殊異，應予分論併罰。又被告前因不能安全駕駛
    案件，經本院以104年度交簡字2804號判決判處有期徒刑3月
    確定，於104年11月23日易科罰金執行完畢等情，有臺灣高
    等法院被告前案紀錄表1份附卷可查，其於5年以內再故意犯
    本件有期徒刑以上之罪，為累犯。惟依司法院大法官會議釋
    字第775號解釋意旨，被告前案所犯與本案之罪名及罪質均
    不相同，並無依累犯加重其刑之必要，附此敘明。
  ㈢按「犯第四條至第八條之罪於偵查及審判中均自白者，減輕
    其刑」，毒品危害防制條例第17條第2項定有明文。被告所
    犯上開違反修正前毒品危害防制條例第4條第2項販賣第二級
    毒品罪共19罪，被告於偵查及審理中均坦承犯行，均依同條
    例第17條第2項規定減輕其刑。又被告一再主張，在警詢時
    有供出他的毒品是向一名綽號「歐○○」之女子購買，應已符
    合毒品危害防制條例第17條第1項之減刑規定。然毒品危害
    防制條例第17條第1項係規定：「犯第4條至第8條、第10條
    或第11條之罪，供出毒品來源，因而查獲其他正犯或共犯者
    ，減輕或免除其刑」，本件被告在警詢中一開始是供稱不清
    楚對方（即毒品上游）的真實身分；後改稱我持有的安非他
    命來源一時無法交代清楚，我願意配合檢方在網路上找出綽
    號「阿和」之男子，因為我確實有跟他買過。偵查中又供稱
    ，毒品來源是台南的藥頭，但地方很多。被告並未明確的供
    述他所販賣的第二級毒品甲基安非他命的確切來源。其於本
    院準備程序中改稱，曾在新化分局製作筆錄時供出毒品是向
    號「歐○○」之女子購買，經本院在109年8月5日向臺南市政
    府警察局新化分局函查，是否有因被告之供述而查獲「歐○○
    」販賣毒品之犯罪事實，經臺南市政府警察局新化分局於10
    9年8月10日以南市警化偵字第1090401231號函附本院稱，被
    告李漢忠於109年7月6日至該分局製作警詢筆錄，供述毒品
    上游為綽號「歐○○」之女子，經該分局調閱資料並提供犯罪
    嫌疑人紀錄表供被告指認，確認他所稱的上游真實姓名為蔣
    ○○，全案尚在偵辦中。本院於109年11月12日再度向臺灣臺
    南地方檢察署及臺南市政府警察局新化分局函查，是否有因
    為被告之供述而查獲「蔣○○」販毒之犯罪事實，經臺灣臺南
    地方檢察署以109年11月17日南檢文平109偵8725字第109907
    5866號函覆稱，並未查獲上游為「蔣○○」之販賣毒品事證；
    臺南市政府警察局新化分局於110年1月5日以南市警化偵字
    第1090687558號函檢附職務報告一紙，稱「蔣○○」業於109
    年7月25日入監服刑迄今，故無法蒐集其相關販毒事證。是
    以，被告固然有到臺南市政府警察局新化分局製作筆錄並供
    稱他的毒品來源為綽號「歐○○」真實性名為「蔣○○」，然臺
    南市政府警察局新化分局及臺灣臺南地方檢察署均未有因被
    告之供述而查獲「蔣○○」之販賣毒品事證，核與毒品危害防
    制條例第17條第1項規定必須因被告之供述，因而查獲其他
    正犯或共犯，始得減刑之要件不符，本案自無毒品危害防制
    條例第17條第1項減刑規定之適用。
  ㈣按刑法第59條所規定之酌量減輕其刑，係裁判上之減輕，必
    以犯罪之情狀可憫恕，認為宣告法定最低度之刑猶嫌過重者
    ，始有其適用。如別有法定減輕之事由，應先依法定減輕事
    由減輕其刑後，科以最低刑度，猶嫌過重時，始得為之（最
    高法院99年度臺上字第5999號判決參照）。次按修正前毒品
    危害防制條例第4條第2項規定之販賣第二級毒品罪，其法定
    本刑為無期徒刑或7年以上有期徒刑，然同為販賣第二級毒
    品之人，其原因動機不一，犯罪情節未必盡同，或有大盤毒
    梟者，亦有中、小盤之分，甚或僅止於吸毒者友儕間為求互
    通有無之有償轉讓者亦有之，其販賣行為所造成危害社會之
    程度自屬有異，法律科處此類犯罪，所設之法定最低本刑卻
    同為無期徒刑，不可謂不重，若不分犯罪情節輕重，概處以
    上開法定刑，難免輕重失衡。查本件被告固有販賣第二級毒
    品之情，其販賣毒品的對象、次數、數量，與大盤、中盤動
    輒上公斤或上百萬元者確實有別，且其販賣甲基安非他命之
    所得有限，其犯罪情節當非與大盤、中盤毒梟者可資等同並
    論衡，然其就附表所示19次販賣第二級毒品之犯行，法定本
    刑雖為無期徒刑或7年以上有期徒刑，然經依毒品危害防制
    條例第17條第2項規定減輕其刑後，法定最低度刑僅為3年6
    月以上之有期徒刑，衡諸其販賣第二級毒品甲基安非他命為
    國民健康所造成之傷害以及對社會風氣之影響，實難認為尚
    有情輕法重之情事，不宜再引用刑法第59條規定酌量減輕其
    刑。
  ㈤爰審酌被告高中畢業之教育程度，智識正常，當知毒品對人
    體危害之鉅，猶不思警惕，僅因貪圖利益，即販賣第二級毒
    品甲基安非他命供他人施用，戕害他人身體健康，且危害社
    會治安，行為殊有非當，惟念被告因貪圖金錢之利益，致罹
    刑章，販賣數量及犯罪所得非鉅，及被告之素行、智識程度
    、家庭經濟狀況及犯罪後坦承犯行之態度等一切情狀，分別
    量處如附表所示之宣告刑，並定其如主文所示之應執行刑，
    以資懲儆。
  ㈥沒收：
    (1)按「犯罪所得，屬於犯罪行為人者，沒收之」，刑法第3
       8條之1第1項著有明文。被告販賣第二級毒品之價金，總
       金額固為新臺幣(下同)32,625元，然其中附表編號2-5販
       賣給吳培毅10,000元以及附表編號2-6販賣給吳培毅2,00
       0元部分，證人吳培毅於偵查中供稱，編號2-5的部分，
       交易當日只有支付2,000元，另於3月2日及5月4日各支付
       3,000元，尚欠2,000元；編號2-6當次交易尚未付款（見
       他字卷第152頁），就此部分被告既未實際取得販賣毒品
       之價金，即不得計入被告販賣毒品所得之中。從而，本
       件被告販賣第二級毒品所得應扣除吳培毅尚未支付的4,0
       00元，被告實際販賣毒品所得應為28,625元，雖未扣案
       ，然係屬被告犯本件販賣毒品犯行之犯罪所得，本自應
       依刑法第38條之1第1項、第3項規定宣告沒收，於全部或
       一部不能沒收或不宜執行沒收時，追徵其價額。
    (2)扣案三星廠牌行動電話（含門號0000000000號SIM卡1張
       ，手機序號000000000000000）為被告所有，且供販毒聯
       絡使用，業據被告供承在卷，且有卷內之LINE通訊軟體
       通訊紀錄截圖及通訊監察譯文可佐，自應依毒品危害防
       制條例第19條第1項規定，宣告沒收之。
 據上論斷，應依刑事訴訟法第299條第1項前段、修正前毒品危
 害防制條例第4條第2項、毒品危害防制條例第17條第2項、第19
 條第1項，刑法第11條前段、第2條第1項、第47條第1項、第51
 條第5款、第38條之1第1項、第3項，判決如主文。
本案經檢察官林容萱提起公訴，檢察官廖羽羚到庭執行職務。
中　　華　　民　　國   110    年     2    月    18    日
                    刑事第七庭  審判長法  官  陳威龍

                                      法  官  高如宜

                                      法  官  鄭銘仁
以上正本證明與原本無異。
如不服本判決應於收受本判後20日內向本院提出上訴書狀，並應
敘述具體理由。其未敘述上訴理由者，應於上訴期間屆滿後20日
內向本院補提理由書狀（均須按他造當事人之人數附繕本）「切
勿逕送上級法院」。
                                      書記官  陳姝妤
中　　華　　民　　國　　110 　年　　2 　　月　　22　　日
附錄本案論罪科刑法條：
修正前毒品危害防制條例第4條
製造、運輸、販賣第一級毒品者，處死刑或無期徒刑；處無期徒
刑者，得併科新臺幣 2 千萬元以下罰金。
製造、運輸、販賣第二級毒品者，處無期徒刑或 7 年以上有期
徒刑，得併科新臺幣 1 千萬元以下罰金。
製造、運輸、販賣第三級毒品者，處 7 年以上有期徒刑，得併
科新臺幣 7 百萬元以下罰金。
製造、運輸、販賣第四級毒品者，處 5 年以上 12 年以下有期
徒刑，得併科新臺幣 3 百萬元以下罰金。
製造、運輸、販賣專供製造或施用毒品之器具者，處 1 年以上
7 年以下有期徒刑，得併科新臺幣 1 百萬元以下罰金。
前五項之未遂犯罰之。

附表：李漢忠販賣、轉讓毒品一覽表(金錢單位：新臺幣
編號 被    告 使用門號 交易對象 使用門號 交易時間及 地點 交易種類 交易金額 宣  告  刑 備註 1-1 李漢忠 通訊軟體LINE 譚聰明 通訊軟體LINE 108年9月23日14時33-36分 臺南市○區○○路00號娃娃機店 甲基安非他命 500元1小包 李漢忠販賣第二級毒品，累犯，處有期徒刑參年陸月。  1-2 李漢忠 通訊軟體LINE 譚聰明 通訊軟體LINE 108年9月27日20時53分至21時2分 臺南市○區○○路00號娃娃機店 甲基安非他命 500元1小包 李漢忠販賣第二級毒品，累犯，處有期徒刑參年陸月。  1-3 李漢忠 通訊軟體LINE 譚聰明 通訊軟體LINE 108年10月7日18時27分至18時29分 臺南市○區○○路00號娃娃機店 甲基安非他命 500元1小包 李漢忠販賣第二級毒品，累犯，處有期徒刑參年陸月。  1-4 李漢忠 通訊軟體LINE 譚聰明 通訊軟體LINE 108年10月8日21時2分 臺南市○區○○路00號娃娃機店 甲基安非他命 500元1小包 李漢忠販賣第二級毒品，累犯，處有期徒刑參年陸月。  2-1 李漢忠 0000000000 吳培毅 0000000000 108年12月22日13時49分通話後3分鐘 臺南市○區○○國中附近加油站 甲基安非他命 2000元1小包 李漢忠販賣第二級毒品，累犯，處有期徒刑參年柒月。  2-2 李漢忠 0000000000 吳培毅 0000000000 108年12月24日17時32分 臺南市○區○○路0段000號附近 甲基安非他命 2000元1小包 李漢忠販賣第二級毒品，累犯，處有期徒刑參年柒月。  2-3 李漢忠 0000000000 吳培毅 0000000000 109年1月3日13時12分通話後2分鐘 臺南市○區○○路0段000號附近 甲基安非他命 2000元1小包 李漢忠販賣第二級毒品，累犯，處有期徒刑參年柒月。  2-4 李漢忠 0000000000 吳培毅 0000000000 109年1月5日14時10分許 臺南市○○區○○○路000號(即吳培毅住處之後門) 甲基安非他命 2000元1小包 李漢忠販賣第二級毒品，累犯，處有期徒刑參年柒月。  2-5 李漢忠 0000000000 吳培毅 0000000000 109年1月16日10時37分 臺南市○區○○路0段000號內 甲基安非他命 10000元1錢重 李漢忠販賣第二級毒品，累犯，處有期徒刑參年拾月。 當日僅付2000元，再於109年3月2日、5月4日見面時各支付3000元，尚欠2000元 2-6 李漢忠 通訊軟體LINE 吳培毅 通訊軟體LINE 109年5月4日10時許 臺南市○區○○路0號○○飯店地下2樓 甲基安非他命 2000元1小包 李漢忠販賣第二級毒品，累犯，處有期徒刑參年柒月。 *吳培毅尚未付款 3-1 李漢忠 0000000000 陳聖叡 0000000000 109年2月3日19時1分通話，約於19時30分 臺南市○○路0號14樓套房內(○○大樓) 甲基安非他命 1000元1小包 李漢忠販賣第二級毒品，累犯，處有期徒刑參年陸月。  4-1 李漢忠 0000000000 洪嘉穗 0000000000 109年1月5日15時39分通話後約5、6分鐘 臺南市○○區○○火鍋(○○區○○路○○○旁) 甲基安非他命 1000元1小包 李漢忠販賣第二級毒品，累犯，處有期徒刑參年陸月。 以毒還債(利息錢) 4-2 李漢忠 0000000000 洪嘉穗 0000000000 109年1月12日12時29分許 臺南市○區○○路○○飯店前 甲基安非他命 625元1小包 李漢忠販賣第二級毒品，累犯，處有期徒刑參年陸月。 以毒還債(利息錢) 4-3 李漢忠 0000000000 洪嘉穗 0000000000 109年2月12日04時15分通話後 臺南市○區○○路○○○○000號房 甲基安非他命 1000元1小包 李漢忠販賣第二級毒品，累犯，處有期徒刑參年陸月。  4-4 李漢忠 0000000000 洪嘉穗 0000000000 109年2月17日10時35分通話後 臺南市○區○○路○○○○000號 甲基安非他命 2000元1小包 李漢忠販賣第二級毒品，累犯，處有期徒刑參年柒月。  5-1 李漢忠 0000000000 黃樺郁 0000000000 109年2月5日12時46分，通話後15至20分後 臺南市○○區○○路○段00號前(7-11超商○○門市) 甲基安非他命 1000元1小包 李漢忠販賣第二級毒品，累犯，處有期徒刑參年陸月。  5-2 李漢忠 0000000000 黃樺郁 0000000000 109年2月6日16時13分，通話後5分後 臺南市○區○○路000000號(○○眼科) 甲基安非他命 1000元1小包 李漢忠販賣第二級毒品，累犯，處有期徒刑參年陸月。  5-3 李漢忠 0000000000 黃樺郁 0000000000 109年2月8日1時2分，通話後就交易 臺南市○區○○路○段00號○○飯店 甲基安非他命 2000元1小包 李漢忠販賣第二級毒品，累犯，處有期徒刑參年柒月。  5-4 李漢忠 0000000000 黃樺郁 0000000000 109年2月19日12時10分，通話後3分後 臺南市○區○○路○段00號○○飯店 甲基安非他命 1000元1小包 李漢忠販賣第二級毒品，累犯，處有期徒刑參年陸月。